# Guía 1 - Introducción al uso de R y Rstudio

## Problema 1 

- Cargar los siguientes datos, correspondientes al consumo de bebida gaseosa a nivel mundial, en un archivo Excel (utilice una columna para la variable país y otra para la variable consumo en litros per cápita):

```{r ingreso-dato}
gaseosas<-read.csv("gaseosas.csv")
```
  
```{r tabla, echo=FALSE}
knitr::kable(gaseosas, caption = "Consumo de gaseosas a nivel mundial", align="c")
```

- Importar los datos en R. 
- Indicar cuáles son los países de mayor y menor consumo de gaseosa.
- Ordenar los datos de manera ascendente.

- Elaborar un gráfico de barras por países ¿Qué conclusiones puede realizar con respecto al consumo de gaseosa en los diferentes países? ¿Es posible visualizar grupos de países de similar consumo? ¿Cuáles serían esos grupos?

- En herramientas gráficas modificar la escala del eje de 0 a 300 ¿Puede observar lo mismo que en punto anterior?

- Transformar la variable Consumo aplicando raíz cuadrada y logaritmo (log 10).

- Realizar un solo gráfico de barras (por países) con la variable consumo y sus transformaciones ¿Qué se visualiza al aplicar una transformación?

- Interpretar los gráficos de cada variable por separado (consumo, log10, raíz) y concluir. 


