# Guía 2 - Variables aleatorias

## Ejercicio 1

Clasificar las siguientes variables __de acuerdo a su tipo__ (cualitativas, cuantitativas discretas o cuantitativas continuas) e identificar las __escalas de medición__ (nominal, ordinal, de intervalo, razón o proporción) en cada caso:


* Número de ventas por producto en una fábrica de aberturas de aluminio.
* Diferentes tipos de empresas según clasificación por tamaño (pequeñas, medianas y grandes empresas).
* Altura de arboles de Eucaliptus grandis en ensayos de 10 años de implantados.
* Clasificación de la leche según los diferentes lotes de la Estación Experimental INTA Reconquista. 
* Número de terneros nacidos en establecimientos agropecuarios de la provincia de Corrientes en un año. 
* Producción mensual en Tn, a lo largo de un año, de una planta procesada de arroz.
* Cantidad de empleados de las distintas sucursales del supermercado Impulso.
* Consumo eléctrico por mes de  una fábrica (Kw/hora).
* Número de operaciones aéreas en un aeropuerto según los días de la semana.
* Temperatura de los distintos procesos en una fábrica de embutidos. 


## Ejercicio 2

Se registró el lugar de procedencia, según departamento, de 40 empleados de la Dirección Provincial de Energía de Corrientes. Los datos son los siguientes:

\begin{tabular}{||c| c | c | c | c ||}
\hline
Ituzaingo & Beron de Astrada  & Goya & Capital & Mercedes \\
\hline
Mercedes & Santo Tome & Beron de Astrada & San Cosme & Ituzaingo \\
\hline
Capital & Capital & Capital & Mercedes & Mercedes \\
\hline
Capital & Capital & Capital & Mercedes & Mercedes \\
\hline
Capital & Curuzu Cuatia & Mercedes & Capital & Curuzu Cuatia \\
\hline
San Cosme & Itati & Alvear & Capital & Alvear \\
\hline
Curuzu Cuatia & Mercedes & Goya & Esquina & Ituzaingo \\
\hline
Ituzaingo & Esquina & Capital & Itati & Goya \\
\hline
Itati & Capital & Goya & Goya & Capital \\
\hline
\end{tabular}

```{r echo=FALSE}
f1<-c("Ituzaingo","Beron de Astrada","Goya","Capital","Mercedes")
f2<-c("Mercedes","Santo Tome","Beron de Astrada","San Cosme","Ituzaingo")
f3<-c("Capital","Capital","Capital","Mercedes","Mercedes")
f4<-c("Capital","Curuzu Cuatia","Mercedes","Capital","Curuzu Cuatia")
f5<-c("San Cosme","Itati","Alvear","Capital","Alvear")
f6<-c("Ituzaingo","Esquina","Capital","Itati","Goya")
f7<-c("Itati","Capital","Goya","Goya","Capital")
f8<-c("Curuzu Cuatia","Mercedes","Goya","Esquina","Ituzaingo")
tabla<-rbind(f1, f2, f3, f4, f5, f6, f7, f8)
knitr::kable(tabla, align="c")
```


* Construir una tabla de frecuencias absoluta y redactar 2 (dos) oraciones con lo más relevante que pueda observar.
* Realizar una tabla de frecuencias relativas.
* Realizar un gráfico de barras con la distribución por departamento. 



### Práctica en R

* Para ingresar en R, cree un vector de caracteres con estos datos. 
* Para crear una tabla de frecuencias absolutas, use la función table().
* Para crear una tabla de frecuencias relativas, use la función prop.table().
* Para realizar un gráfico de barras, use la función barplot().



### IMPORTANTE
Escriba los nombres en minúscula, sin espacio y sin tilde, para evitar errores innecesarios. Ejemplo: "Berón de Astrada" lo escribo beron_de_astrada, o beron-de-astrada, separada por guiones, en vez de espacios.


## Ejercicio 3
Las ganancias de peso en Kg de 40 cerdos en 60 días fueron:

```{r echo=FALSE}
f1<-c(30.2,17.6,34.3,30.6,33.4,31.6,52.1,21.8,30.1,36.7)
f2<-c(33.3,53.1,11.5,21.5,32.4,40.1,53.4,40.9,33.2,32.7)
f3<-c(29.0,15.2,12.2,27.3,29.5,33.6,32.3,25.5,19.7,33.4)
f4<-c(20.5,22.8,50.9,36.1,30.5,28.2,20.3,21.6,34.3,25.5)
tabla<-rbind(f1,f2,f3,f4)
knitr::kable(tabla, align="c")
```


* Confeccione una tabla de frecuencias absoluta e interprete los resultados.
* Realice una tabla de frecuencias relativas. 


A continuación se presentan el histograma, polígono de frecuencias y ojiva correspondientes a la tabla de distribuciones de frecuencias

```{r echo=FALSE}
cerdos<-c(30.2, 17.6, 34.3, 30.6, 33.4, 31.6, 52.1, 21.8, 30.1, 36.7,
          33.3, 53.1, 11.5, 21.5, 32.4, 40.1, 53.4, 40.9, 33.2, 32.7,
          29.0, 15.2, 12.2, 27.3, 29.5, 33.6, 32.6, 25.5, 19.7, 33.4, 
          20.5, 22.8, 50.9, 36.1, 30.5, 28.2, 20.3, 21.6, 34.3, 25.5)
```

```{r eval=TRUE, echo=FALSE, fig.height=4, fig.width=5}
library(agricolae) #cargo la librería agricolae
hist_cerdos<-hist(cerdos) #realizo un histograma
polygon.freq(hist_cerdos) #realizo un polígono de frecuencias
```

```{r echo=FALSE, fig.height=4, fig.width=5}
ogive.freq(hist_cerdos) 
```


Para cada ítem seleccionar el gráfico que corresponda e indicar


* El porcentaje de cerdos que ganó, como máximo, 45 kg. 
* El porcentaje de cerdos que ganó en promedio 24.07 kg.
* Los pesos promedio más y menos frecuentes. 



### Práctica en R


* Para ingresar estos datos en R, cree un vector numérico con estos datos. 
* Para crear una tabla de frecuencias absolutas, use la función table().
* Para crear una tabla de frecuencias relativas, use la función prop.table().
* Para realizar un histograma, use la función hist().
* Para realizar un polígono de frecuencias, haga uso de la librería agricolae.
* Para realizar un gráfico de ojiva, haga uso de la librería agricolae.

