# Guía 3 - Parámetros y Estimadores

## Ejercicio 1

El gráfico siguiente representa la variable millas por galón del 
dataset mtcars que se encuentra guardado en R. 


* Para la variable millas por galón correspondientes a 4 cilindradas indicar los valores aproximados de la media y los cuantiles 5 y 95. 
* ¿Qué cilindrada presentó mayor variabilidad?
* Describa la variable millas por galón, en el grupo de 8 cilindradas. 

  
  
### En R 

Podemos graficar mediante la función __boxplot()__ eligiendo las variables 'mpg' y 'cyl'
```{r, message=FALSE}
boxplot(mpg~cyl, data=mtcars) #gráfico de boxplot
```
  
También podemos elegir otros dos pares de variables


* wt(peso)
* am(transmisión)


En la transmisión automática se observan valores extremos ¿cómo interpreta? ¿En qué caso?

### En R

Graficamos ahora con las variables 'am' y 'wt'.
```{r, include=TRUE}
boxplot(wt~am, data=mtcars) #gráfico de boxplot
```


## Ejercicio 2

Los datos de la tabla adjunta corresponden a valores de mg/kg de diferentes fracciones de fósforo en 60 muestras de suelo de la provincia de Corrientes. 

\begin{tabular}{||c| c | c | c | c | c| c | c | c | c |c| c | c | c | c | c| c | c | c | c ||}
\hline
\hline
11 & 17  & 14 & 20 & 22  & 30  & 20  & 16  & 9  & 15  & 18  & 17  & 41  & 22  & 17  & 18  & 22  & 19  & 23  & 15 \\
\hline
13  & 20  & 23  & 29  & 21  & 14  & 14  & 16  & 18  & 18  & 43  & 23  & 24  & 19  & 34  & 16  & 24  & 16  & 35  & 24 \\
\hline
11  & 15  & 12  & 13  & 9  & 41  & 33  & 17  & 12  & 15  & 25  & 18  & 22  & 35  & 20  & 12  & 13  & 11  & 13  & 40 \\
\hline
\hline
\end{tabular}



* Ingresar los datos a R como vector de valores enteros con la función c().
* Calcular la media, la mediana, mínimo, máximo, el primer y tercer cuartil mediante la función summary() e interpretar los resultados. 
* Calcular los percentiles de 5 y 95%, usando la función quantile() e interpretar los resultados. 
* Realizar un diagrama de cajas mediante la función boxplot(). Interpretar


### En R 

Ingresamos los datos como _vector de valores enteros_
```{r }
suelo<-c(11, 17, 14, 20, 22, 30, 20, 16, 9, 15, 18, 17, 41, 22, 17, 18, 22, 19, 23, 15, 
         13, 20, 23, 29, 21, 14, 14, 16, 18, 18, 43, 23, 24, 19, 34, 16, 24, 16, 35, 24, 
         11, 15, 12, 13, 9, 41, 33, 17, 12, 15, 25, 18, 22, 35, 20, 12, 13, 11, 13, 40)

```

En R podemos usar la funcion **summary()** para conocer la media, la mediana, valores mínimos, máximos, el primer y tercer cuartil. 
```{r include=TRUE}
summary(suelo)
```

En R la función **quantile()** nos permite conocer los cuartiles
```{r }
quantile(suelo)
```


En R, podemos conocer el percentil 5% y 95% mediante el siguiente comando
```{r }
quantile(suelo, probs=c(0.05, 0.95))
```


Un diagrama de cajas lo podemos realizar mediante la funcion **boxplot()**

```{r }
boxplot(suelo)
```




## Ejercicio 3

En la siguiente tabla se presentan estimadores de medidas de posición y dispersión de las variables altura de planta, peso de granos, humedad de granos, y rendimiento de dos parcelas de trigo.

\begin{tabular}{||c| c | c | c | c | c| c | c ||}
\hline
\hline
Parcela & Variable & n & Media & D.E & Var(n-1)  & CV & Mediana \\
\hline
1 & Altura & 16 & 56.41 & 10.27 & 105.57 & 18.21 & 59.20 \\
\hline
1 & Peso Grano & 16 & 49.19 & 16.69 & 278.54 & 33.93 & 47.05 \\
\hline
1 & Humedad & 16 & 10.35  & 3.75   & 14.09 & 36.26 & 9.40 \\
\hline
1 & Rendimiento & 16 & 1304.19 & 356.41 & 127029.76 & 27.33 & 1380.00 \\
\hline
\hline
\end{tabular}




* ¿Qué variables presenta mayor variabilidad? Fundamente. 
* ¿A qué se debe la diferencia entre la Media y la Mediana en la variable Rendimiento?




